臺灣臺北地方法院民事裁定　　　　　　　 94年度家抗字第3號
抗　告　人
即被收養人　乙○○
收　養　人　甲○○
上列當事人間聲請認可收養事件，抗告人對於民國94年8 月1 日
本院94年度養聲字第182 號第一審裁定提起抗告，本院裁定如下
：
    主    文
原裁定廢棄。
認可甲○○（女，民國○○年○○月○○日生，身分證統一編號：Ｚ000
000000號）於民國94年6 月15日收養乙○○（女，民國○○年○ 月
○○日生，身分證統一編號：Ｚ000000000號）為養女。
聲請及抗告程序費用由抗告人、收養人負擔。
    理    由
一、抗告意旨略以：就本件收養，抗告人之配偶張國賓漏未簽名
    ，現提出配偶同意書，爰依法提出抗告，請求廢棄原裁定等
    語。
二、抗告人在原審以：收養人甲○○欲收養抗告人為養女，與抗
    告人於民國94年6 月15日訂立書面收養契約，爰聲請認可收
    養。
三、按抗告法院認抗告為有理由者，應廢棄原裁定，自為裁定，
    必要時得命原法院或審判長更為裁定（非訟事件法第46條準
    用民事訴訟法第436 條之1 第3 項準用第492 條第2 項規定
    參照）。
四、次按有配偶者被收養時，應得其配偶之同意；又收養子女應
    聲請法院認可，民法第1076條、第1079條第4 項分別定有明
    文。經核收養人甲○○與抗告人間確有收養之合意，並經抗
    告人之配偶張國賓之同意，亦無民法第1079條第5 項所列各
    款情形之一，此有戶籍謄本、收養契約書、配偶同意書附卷
    可稽，復經收養人甲○○、抗告人、抗告人之配偶張國賓、
    抗告人之生父許世明及生母陳秀珠到場陳明屬實（見94年9
    月28日準備程序筆錄），依法應予認可。原審裁定駁回抗告
    人之聲請，於法不合。從而，抗告意旨指摘原裁定不當，求
    予廢棄改判，為有理由，應予准許。爰予以廢棄原裁定，並
    改判如主文第2 項所示。
五、據上結論，本件抗告為有理由，爰裁定如主文。
中　　華　　民　　國　　94　　年　　10　　月　　4 　　日
                    家事法庭審判長法  官  俞慧君
                                  法  官  彭南元
                                  法  官  蔡惠如
上為正本係照原本作成
本裁定除以適用法規顯有錯誤為理由，並經本院許可外，不得再
抗告。
如提起再抗告，應於收受送達後10日內向本院提出再抗告狀，應
同時表明再抗告理由，且繳納再抗告費新臺幣1,000元。
中　　華　　民　　國　　94　　年　　10　　月　　4 　　日
                                  書記官  陳弘文
參考法條：
非訟事件法第45條：
抗告法院之裁定，以抗告不合法而駁回者，不得再為抗告。但得
向原法院提出異議。
前項異議，準用民事訴訟法第484 條第2項及第3項之規定。
除前2 項之情形外，對於抗告法院之裁定再為抗告，僅得以其適
用法規顯有錯誤為理由，並經原法院之許可者為限。
前項許可，以原裁定所涉及之法律見解具有原則上重要性者為限
。
民事訴訟法第436 條之3 第3 項、第4 項及第436 條之6 之規定
，於第3項之抗告準用之。
民事訴訟法第436條之3
對於簡易訴訟程序之第二審裁判，提起第三審上訴或抗告，須經
原裁判法院之許可。
前項許可，以訴訟事件所涉及之法律見解具有原則上之重要性者
為限。
第 1 項之上訴或抗告，為裁判之原法院認為應行許可者，應添具
意見書，
敘明合於前項規定之理由，逕將卷宗送最高法院；認為不應許可
者，應以裁定駁回其上訴或抗告。
前項裁定得逕向最高法院抗告。
民事訴訟法第436條之6
對於簡易訴訟程序之裁判，逕向最高法院提起上訴或抗告，經以
上訴或抗告無理由為駁回之裁判者，不得更以同一理由提起再審
之訴或聲請再審。
